臺灣新竹地方法院刑事判決　　　　　　　99年度訴緝字第24號
公　訴　人　臺灣新竹地方法院檢察署檢察官
被　　　告　李智澤
選任辯護人　李文傑律師
上列被告因違反臺灣地區與大陸地區人民關係條例等案件，經檢
察官提起公訴（94年度偵字第5996號、95年度偵字第1196號），
本院判決如下：
    主  文
李智澤共同連續犯臺灣地區與大陸地區人民關係條例第七十九條
第一項之使大陸地區人民非法進入臺灣地區罪，處有期徒刑壹年
拾月；又犯恐嚇危害安全罪，處有期徒刑陸月；應執行有期徒刑
貳年貳月。
    事  實
一、李智澤、陳謙文（業經本院以95年度訴字第573號判處有期
    徒刑1年，緩刑3年）、林世興（業經本院以96年度訴緝字第
    3號判處有期徒刑1年，緩刑2年）、袁華志（業經本院以95
    年度訴字第573號判處有期徒刑1年2月，緩刑3年確定）及朱
    啟宏（經臺灣苗栗地方法院於96年9月4日以96年度訴字第44
    8號判處有期徒刑1年4月，減為有期徒刑8月）等人，均明知
    大陸地區人民非經主管機關許可，不得進入臺灣地區，竟為
    牟取厚利，由李智澤先行尋覓有意非法進入臺灣地區從事性
    交易之大陸地區成年女子，及有意圖取人頭配偶費用而與之
    虛偽辦理結婚登記（俗稱假結婚）之臺灣地區男子，並約定
    該臺灣地區之假配偶可因此獲得新台幣（下同）3萬元之人
    頭配偶費用。李智澤、陳謙文、袁華志等人，共同基於使大
    陸地區人民非法進入臺灣地區、常業圖利使人為性交易、行
    使使公務員登載不實之公文書之犯意聯絡，而朱啟宏則與李
    智澤、袁華志三人基於使大陸地區人民非法進入臺灣地區、
    行使使公務員登載不實公文書之犯意聯絡，李智澤並基於使
    大陸地區人民非法進入臺灣地區及行使使公務員登載不實公
    文書之概括犯意，於民國90年8月間起，先由李智澤前往大
    陸地區四川省物色無結婚真意而欲來台從事性交易工作之李
    芙蓉（被告李智澤涉犯如附表編號2部分，為臺灣桃園地方
    法院91年度訴字第227號判決效力所及，然判決效力不包括
    附表編號2之1部分，詳後述）、王德均、匡金華等女子，再
    以人頭費新臺幣（下同）3萬元之代價，陸續安排亦無結婚
    真意之陳謙文、林世興、袁華志分別於附表編號2、4、5所
    示之時間，前往大陸與前述女子辦理「假結婚」手續，並辦
    理公證結婚登記，嗣林世興、袁華志取得結婚公證書後先行
    返台，隨即持該公證書送交財團法人海峽交流基金會（下簡
    稱海基會）辦理驗證，並前往戶籍所在地之各戶政事務所填
    具內容不實之結婚登記書，並檢附結婚公證書等相關資料，
    申請結婚登記，致使各該管公務員不知有偽，而登載其等語
    大陸地區人民結婚、配偶為前述各該大陸女子之不實事項於
    戶籍資料上，並據以換發填寫配偶欄資料之國民身分證。林
    世興、袁華志以配偶身分簽名出具「大陸地區人民進入臺灣
    地區保證書」，分別由李智澤及朱啟宏代為向住所地警察機
    關申辦保證事宜，經警員實質審查准予對保後，又由林世興
    、袁華志填具大陸地區人民入出臺灣地區申請書，再由李智
    澤及朱啟宏代向址設台北市○○區○○街十五號之內政部警
    政署入出境管理局申請王德均（未入境）、匡金華等大陸女
    子來台探親，致該管公務員不知有偽，在匡金華之中華民國
    臺灣地區旅行證上記載事由為「團聚」等不實事項，並據以
    核發匡金華之臺灣地區旅行證。足生損害於「境管局」對於
    入出境管理及戶政事務所對戶政資料管理之正確性，並違反
    不得使大陸地區人民非法進入臺灣地區之規定。嗣匡金華順
    利入境來台後，李智澤即予以安置，並與不特定男客談妥價
    錢及性交易地點後，以每次支付10 0元至300元之車馬費代
    價，聯繫朱啟宏接送匡金華前往各飯店及賓館進行性交易。
    至李芙蓉則另於93年11月2日由許瑞昌持大陸地區人民進入
    臺灣地區旅行證申請書、大陸地區人民進入臺灣地區保證書
    （90年11月27日填寫）、海基會公證書（90年11月15日）、
    結婚公證書（90年10月24日填寫）等文件，代陳謙文申請李
    芙蓉入境，李智澤並基於使大陸地區人民非法進入臺灣地區
    、行使使公務員登載不實公文書之概括犯意，至大陸地區處
    理、接洽李芙蓉入境事宜，嗣李芙蓉於94年1月28日再次入
    境臺灣，並由李智澤接機、安置。嗣因李芙蓉、匡金華來台
    後從事賣淫行為而遭警循線查獲。
二、李智澤另於93年6月間，與陳紹愛談妥由陳紹愛前往中國大
    陸地區擔任人頭老公辦理「假結婚」，以引進大陸女子來台
    從事應召賣淫工作，詎陳紹愛事後反悔，李智澤即基於恐嚇
    危害安全之犯意，以臨時找不到人頭前往大陸頂替而賠錢，
    並另有車輛借款糾紛云云，要求陳紹愛及其胞弟陳紹文賠償
    其財物損失，並自稱其係幫派份子、道上兄弟等語，恐嚇陳
    紹愛、陳紹文兄弟，致使陳紹文心生畏懼，陸續於93年7月
    間，將其所有之自用小客車典當14萬元後，交予李智澤；又
    於93年9月底某日，前往台北富邦商業銀行借款40萬元後，
    交予李智澤；再於94年1月間，前往中國信託商業銀行提領
    35萬元後，連同面額35萬元之本票1張，交予李智澤所指定
    之蔡國精（另經臺灣新竹地方法院檢察署檢察官為不起訴處
    分）；嗣陳紹文再向其老闆借款13萬元支付予蔡國精後，始
    取回前開35萬元本票。
三、案經新竹市警察局移送及新竹市警察局第三分局報告臺灣新
    竹地方法院檢察署檢察官偵查起訴。
    理  由
壹、程序方面：
一、按「被告以外之人於審判外之陳述，雖不符前四條之規定，
    而經當事人於審判程序同意作為證據，法院審酌該言詞陳述
    或書面陳述作成時之情況，認為適當者，亦得為證據。」、
    「當事人、代理人或辯護人於法院調查證據時，知有第一百
    五十九條第一項不得為證據之情形，而未於言詞辯論終結前
    聲明異議者，視為有前項之同意。」，刑事訴訟法第159條
    之5定有明文。經查：本院以下所引用被告李智澤以外之人
    於審判外之言詞或書面陳述，雖均屬傳聞證據，然被告自白
    犯罪，且被告及其辯護人於本院審理時對該證據之證據能力
    均不爭執，本院審酌上開證據作成時之情況，亦認為無不當
    之處，依上開規定乃有證據能力，合先敘明。
二、次按，本案認定事實所引用之文書證據，並無證據證明係公
    務員違背法定程式所取得，亦無刑事訴訟法第159條之4之顯
    有不可信之情況與不得作為證據之情形，本院斟酌本案卷內
    之證據並非非法取得，亦無證明力明顯過低之情形，且經本
    院於審判期日依法進行證據之調查、辯論，被告於訴訟上之
    程序權已受保障，故亦均得採為證據。
貳、實體方面：
一、上揭事實，業據被告李智澤於本院審理時迭承不諱（見本院
    卷第106頁背面、第131頁），核與證人陳謙文、林世興、袁
    華志、朱啟宏、匡金華於警詢、偵查中之指述、證人陳紹愛
    、陳紹文於本院審理時之證述情節大致相符，並有李智澤、
    陳謙文、袁華志及林世興入出境資料各1份、匡金華之結婚
    公證書1張（含海峽交流基金會證明1張）、大陸地區人民進
    入臺灣地區旅行證申請書及大陸地區人民進入臺灣地區保證
    書各1份、入境登記表及匡金華之入出境資料各1份、王德均
    之結婚公證書1張（含海峽交流基金會證明1張）、入出國日
    期證明書1份、大陸地區人民進入臺灣地區旅行證申請書及
    大陸地區人民進入臺灣地區保證書各1份、委託李智澤辦理
    之委託書1張、李芙蓉之結婚公證書1張（含海峽交流基金會
    證明1張）、大陸地區人民進入臺灣地區旅行證申請書、大
    陸地區人民進入臺灣地區保證書各2份、台北富邦商業銀行
    95年3月20日北富銀個管字第01000號函及陳紹文之借款資料
    1份等在卷可稽（分見94年度偵字第5996號偵查卷第12至13
    頁、第41頁、第85頁、第110頁、第87至90頁、第99頁、第
    102頁、第112至117頁、第119頁、第45至47頁、第49至54頁
    、95年度偵字第1196號偵查卷第46至54頁），足認被告前述
    自白與事實相符，堪予採信。本件事證明確，被告犯行均堪
    認定，應予依法論科。
二、比較新舊法部分：
    被告行為後，刑法及其施行法業於95年7月1日修正施行，關
    於新舊法律變更之比較適用，原則上應就罪刑有關之共犯、
    未遂犯、想像競合犯、牽連犯、連續犯、結合犯，以及累犯
    加重、自首減輕暨其他法定加減原因（如身分加減）與加減
    例等一切情形，綜其全部罪刑之結果而為比較（最高法院95
    年第8次會議關於中華民國刑法94年修正施行後之法律比較
    適用決議第一點第(四)小點參照），經查：
（一）被告於犯罪時之刑法第28條原規定：「二人以上共同『實
      施』犯罪之行為者，皆為共同正犯」，於行為後該條修正
      為：「二人以上共同『實行』犯罪之行為者，皆為共同正
      犯」。將舊法之「實施」修正為「實行」。原「實施」之
      概念，包含陰謀、預備、著手及實行等階段之行為，修正
      後僅共同實行犯罪行為始成立共同正犯。是新法共同正犯
      之範圍已有限縮，排除陰謀犯、預備犯之共同正犯。新舊
      法就共同正犯之範圍既因此而有變動，自屬犯罪後法律有
      變更，而非僅屬純文字修正，應有新舊法比較適用之問題
      ，本案被告李智澤分別與陳謙文、林世興、袁華志、朱啟
      宏等人，共同為前開犯行，各係基於共同犯罪之意思而共
      同參與犯罪構成要件以外行為，不論新法、舊法，均構成
      共同正犯，適用新法並無較有利於被告。
（二）修正後刑法業已刪除第56條連續犯之規定，是於新法修正
      施行後，行為人之數犯罪行為，即須分論併罰，此刪除雖
      非犯罪構成要件之變更，但顯已影響行為人刑罰之法律效
      果，自屬法律有變更，比較新舊法結果，適用被告行為時
      法律即舊法論以連續犯，對被告較為有利。
（三）又修正後刑法第55條已刪除後段關於牽連犯之規定，本件
      被告所犯行使使公務員登載不實文書罪、常業圖利使人為
      性交罪與使大陸地區人民非法進入臺灣地區罪間，具有方
      法、結果之牽連關係，依修正前之規定，應從一重之罪處
      斷，而修正後刑法既已刪除牽連犯之規定，則所犯各罪應
      分論併罰，比較新舊法之規定，修正後之規定並非有利於
      被告，依刑法第2 條第1 項之規定，應適用行為時之法律
      ，即適用修正前刑法第55條後段關於牽連犯之規定，從一
      重處斷，對被告較有利。
（四）關於罰金之最低額，修正前刑法第33條第5款規定：「罰
      金：（銀元）1元以上。」經依廢止前罰金罰鍰提高標準
      條例第一條前段、現行法規所定貨幣單位折算新台幣條例
      第2條規定折算後，上開罰金刑之最低數額為新台幣30元
      。修正後刑法第33條第5款則規定：「罰金：新台幣1千元
      以上，以百元計算之」，即修正後之罰金刑最低數額，已
      提高為新台幣1千元，比較新舊法適用結果，修正前之規
      定較有利於被告。
（五）再依修正前刑法第51條之規定：「數罪併罰，分別宣告其
      罪之刑，依左列各款定其應執行者：」其中第5 款規定：
      「宣告多數有期徒刑者，於各刑中之最長期以上，各刑合
      併之刑期以下，定其刑期。但不得逾20年」。然修正後刑
      法第51條第5 款則規定：「宣告多數有期徒刑者，於各刑
      中之最長期以上，各刑合併之刑期以下，定其刑期。但不
      得逾30年」。經比較新舊法之結果，修正後刑法之規定並
      未較有利於被告，依刑法第2 條第1 項前段之規定，仍應
      依修正前之規定，定其應執行之刑。
（六）刑法第231 條第2 項意圖營利使人性交為常業罪之規定，
      於此次刑法修正亦已刪除，若多次媒介嫖客與應召女子為
      性交易之行為，均須依刑法第231 條第1 項之規定，逐一
      分論併罰，其論罪結果勢必較修正前刑法第231 條第2 項
      常業犯之刑度更重，是應以修正前刑法第231 條第2 項常
      業犯之規定，對於被告有利。
（七）綜上法律修正前後之整體比較，揆諸前揭最高法院決議及
      修正後刑法第2條第1項之「從舊從輕」原則，適用94年2
      月2日修正後之刑法，對被告並未較有利，自應適用修正
      前刑法之相關規定。
三、論罪：
（一）犯罪事實欄一部分：
    1.按臺灣地區與大陸地區人民關係條例第79條第1 項處罰違
      反同條例第15條第1 款所定使大陸地區人民非法進入臺灣
      地區罪，凡非經合法手續進入者皆包含之，使大陸地區人
      民以假結婚真入境之脫法方式，進入臺灣地區，即該當此
      罪（最高法院92年度台上字第40號判決可參）。再按結婚
      應以當事人之一方為申請人，為結婚之登記，修正前戶籍
      法第17條第1 項及第35條（97年5 月28日移列為第33條）
      分別定有明文；而登記之際並應提出證明文件予戶政機關
      查驗後，即應予以登載，戶籍法施行法第13條第2 項、第
      17條亦定有明文，是關於結婚之戶籍登記，戶籍機關當僅
      有形式審查權而無實質審查權，此觀修正前戶籍法第54條
      （97年5 月28日移列為第76條）規定申請人故意為不實之
      申請，應處9,000 元以下罰鍰一節，即可知之，是明知無
      結婚之實，卻使戶政機關之公務員為結婚之登記，進而行
      使戶政機關所核發登載與大陸女子結婚不實內容之戶籍資
      料，自構成刑法第216 條、第214 條行使使公務員登載不
      實文書罪。
    2.核被告於事實欄一所為係犯臺灣地區與大陸地區人民關係
      條例第79條第1 項使大陸地區人民非法進入臺灣地區罪、
      刑法第216 條、第214 條行使使公務員登載不實文書罪及
      修正前刑法第231 條第2 項、第1 項之意圖使女子與他人
      為性交行為而媒介以營利為常業罪。
    3.被告與陳謙文、袁華志、林世興，就本件使大陸地區人民
      非法進入臺灣地區、行使使公務員登載不實文書及意圖使
      女子與他人為性交之行為而媒介以營利為常業等犯行，被
      告與袁華志、朱啟宏就使大陸地區人民非法進入臺灣地區
      、行使使公務員登載不實文書等犯行，有犯意聯絡，為共
      同正犯。
    4.被告李智澤所為數次違反臺灣地區與大陸地區人民關係條
      例、行使使公務員登載不實文書等犯行，時間緊接，所犯
      係構成要件相同之罪名，顯係出於概括犯意反覆為之，為
      連續犯，應依修正前刑法第56條之規定，各論以連續犯使
      大陸地區人民非法進入臺灣地區罪及連續行使使公務員登
      載不實文書罪，並均依法各加重其刑。
    5.又被告所犯連續行使使公務員登載不實公文書、常業圖利
      使人為性交罪與連續使大陸地區女子非法進入臺灣地區之
      犯行，其最終目的係為使大陸地區女子在臺與他人為性交
      行為而媒介以營利為常業，是被告所為上述各犯行有方法
      行為、目的行為之牽連犯關係，應依修正前刑法第55條之
      規定從一重之連續使大陸地區人民非法進入臺灣地區罪處
      斷。
（二）犯罪事實欄二部分：
    1.按刑法第305 條之恐嚇危害安全罪，所稱以加害生命、身
      體、自由、名譽、財產之事，恐嚇他人者，係指以使人生
      畏怖心為目的，而通知將加惡害之旨於被害人而言（最高
      法院52年台上字第751 號判例參照）；又所謂恐嚇，指凡
      一切言語、舉動足以使人生畏怖心者均屬之，而該言語或
      舉動是否足以使他人生畏怖心，應依社會一般觀念衡量之
      。
    2.核被告於事實欄二所為，係犯刑法第305 條之恐嚇危害安
      全罪。至公訴意旨雖認被告李智澤係意圖為自己不法之所
      有，基於恐嚇取財之犯意，向陳紹愛、陳紹文為前開事實
      欄二之行為，因認被告就此部分係涉犯刑法第346 條第1
      項之恐嚇取財罪嫌云云。惟按刑法第346 條第1 項之恐嚇
      取財罪，係以意圖為自己或第三人不法所有為構成要件，
      若僅以恐嚇之方法使人交付財物，而並無不法所有之意圖
      者，縱令其行為或可觸犯他項罪名，要無由成立本條之恐
      嚇取財罪（參照最高法院24年上字第3666號判例意旨）。
      查，證人陳紹愛於本院審理時具結證稱：「（問：93年時
      李智澤是否因要去大陸批貨，所以把他買的一輛摩托車交
      給你使用？）沒有，摩托車買的時候是用我自己的名字，
      他是有帶我去買一台摩托車。（問：買摩托車的錢誰付？
      ）他先付的。（問：你有還他這筆錢嗎？）沒有還。（問
      ：李智澤代付的錢你沒有還給李智澤？）對。（問：多少
      錢？）一萬塊左右，應該是一萬塊以內。（問：後來你是
      否把這個機車賣掉？）是當掉，流當，不是賣掉。」、「
      （問：〈提示95偵1196號卷10頁第二問答並告以要旨〉你
      是否本來答應李智澤去當假結婚的人頭，後來後悔，害他
      們賠錢，才遭李智澤恐嚇？）對對對，有有有，我想起來
      了。」等語（見本院卷第108頁、第109頁背面）。復證人
      陳紹文於本院審理時具結證稱：「（問：你怎麼會欠李智
      澤？）因為他車子流當是說被我哥拿去流當的，所以我必
      須付這筆車款的錢。（問：李智澤車子流當的原因就是像
      你剛才說的，因為你哥哥原來答應要去大陸辦假結婚，後
      來反悔，所以要賠錢？）這是一部分原因，車子流當也是
      一部分原因。（問：你會願意付這三次款項的理由是什麼
      ？）第一個是因為有發生他們是兄弟的事，我因為害怕才
      付這筆錢。第二個是為了不妨害或騷擾我家裡的人。（問
      ：李智澤93年7月第一次到你家跟你要錢的時候是怎麼跟
      你說的？）他第一次來我家就說你哥哥陳紹愛跟他有借款
      方面的糾紛，要我必須幫他清償這筆錢，然後我錢就給他
      了。」等語（見本院卷第119頁被面至120頁），足徵被告
      李智澤與陳紹愛間有債權債務關係無訛，因而被告李智澤
      主觀上顯認其有權向陳紹文要求償還上開陳紹愛之欠款，
      是被告李智澤縱以恐嚇之手段要脅陳紹文償還陳紹愛欠款
      ，亦難認其具有為自己不法所有之意圖。公訴人認被告李
      智澤係涉犯刑法第346條第1項之恐嚇取財罪嫌，容有未洽
      ，惟恐嚇取財罪及恐嚇危害安全罪基本社會事實同一，僅
      係主觀犯意有所不同，爰依刑事訴訟法第300條規定變更
      起訴法條。
    3.被告先後以上開言語恐嚇被害人，係就同一犯罪構成事實
      ，本於單一犯意，於密接之時、空接續進行，侵害同一法
      益，為接續犯，僅成立單純一罪。
（三）被告所犯上開連續使大陸地區人民非法進入臺灣地區罪及
      恐嚇危害安全罪，犯意個別、行為互異，應分論併罰。
四、科刑：
    爰審酌被告利用假結婚方式，使大陸地區人民非法來臺，影
    響國家對於戶政之管理及大陸地區人民入境事務管制之正確
    性，嚴重破壞兩岸人民交流之管制，損害戶政作業之確實，
    對社會秩序產生潛在危險，且其行為破壞社會善良風俗、助
    長性交易之歪風，所為亦屬非是。另被告不思以合法途徑尋
    求解決債權，而以言詞恐嚇之不法方法催討陳紹愛所積欠之
    債務，造成陳紹文心生畏懼，自應科以相當之刑事制裁，方
    足以遏阻此種不理性解決糾紛之社會風氣，兼衡被告犯後初
    否認犯行，惟嗣坦承犯行之態度，並其犯罪之動機、目的、
    手段及其生活狀況、智識程度等一切情狀，各量處如主文所
    示之刑，並定其應執行刑。
參、被告李智澤不另為免訴諭知部分：
一、公訴意旨略以：被告李智澤基於媒介女子與人進行性交易之
    常業營利犯意，夥同張宇昕、陳謙文、羅乾維等人，自民國
    90年8月間起，先由李智澤前往大陸地區四川省物色欲來台
    從事性交易工作之李芙蓉、楊旭梅，再以人頭費新臺幣（下
    同）3萬元之代價，陸續安排張宇昕、陳謙文、羅乾維分別
    於附表編號1、2、3所示之時間，前往大陸與前述女子辦理
    「假結婚」手續。嗣張宇昕、陳謙文、羅乾維先行返台，隨
    即分別前往戶籍所在地之各戶政事務所填具內容不實之結婚
    登記書，並檢附結婚公證書等相關資料，申請結婚登記，致
    使各該管公務員不知有偽，而登載其等與大陸地區人民結婚
    、配偶為前述大陸女子之不實事項於戶籍資料上，並據以換
    發填寫配偶欄資料之國民身分證。陳謙文、羅乾維再分別填
    具內容不實之「大陸地區人民進入臺灣地區保證書」及「大
    陸地區人民進入臺灣地區旅行證申請書」，檢附結婚公證書
    等相關資料，自行前往或另委由李智澤前往臺北市○○街15
    號之內政部警政署入出境管理局（以下簡稱「境管局」），
    以配偶來臺探親為由，申請李芙蓉（指於90年12月13日由許
    瑞昌代為申請那次）、楊旭梅二名女子入境，致該管公務員
    不知有偽，在李芙蓉、楊旭梅之中華民國臺灣地區旅行證上
    記載事由為「探親」、「團聚」等不實事項，並據以核發該
    2名大陸女子之臺灣地區旅行證，足生損害於「境管局」對
    於入出境管理及戶政事務所對戶政資料管理之正確性，並違
    反不得使大陸地區人民非法進入臺灣地區之規定。嗣李芙蓉
    （指於91年4月9日首次入境那次）、楊旭梅順利入境來台後
    ，李智澤即予以安置，並與不特定男客談妥價錢及性交易地
    點後，以每次支付100元至300元之車馬費代價，聯繫張宇昕
    、陳謙文、羅乾維輪流接送李芙蓉、楊旭梅前往各飯店及賓
    館進行性交易，因認被告李智澤涉刑法第231條第2項、第1
    項常業圖利使人為性交罪、臺灣地區與大陸地區人民關係條
    例第79條第1項、刑法第216條、第214條等罪嫌。
二、按案件曾經判決確定者，應為免訴之判決，刑事訴訟法第30
    2 條第2 款定有明文。蓋同一案件，已經法院為實體上之確
    定判決，該被告應否受刑事制裁，即因前次判決而確定，不
    能更為其他有罪或無罪之實體上裁判，此項原則，關於實體
    上一罪（包括單純一罪、結合犯、雙行為犯、常業犯、繼續
    犯、接續犯）或裁判上一罪（如刑法第55條想像競合犯、修
    正前刑法第55條後段牽連犯、修正前刑法第56條之連續犯）
    ，其一部事實已經判決確定者，對於構成一罪之其他部分，
    固亦均應適用，但此種情形，係因審判不可分之關係，在審
    理事實之法院，對全部犯罪事實本應予以審判，故其確定判
    決之既判力，亦自應及於全部之犯罪事實，若在最後審理事
    實法院宣示判決後，始行發生之事實，既非該法院所得審判
    ，即為該案判決之既判力所不能及，最高法院著有49年臺非
    字第20號、32年上字第2578號判例及82年度第4 次刑事庭會
    議決議可資參照。
三、經查：
（一）被告李智澤與李俊賢、張天送、李俊賢等人自90年10月間
      起，基於意圖使女子與他人為性交之行為而容留以營利之
      犯意聯絡，由被告李智澤負責物色以探親名義來台之大陸
      女子至上址從事手淫服務及性交行為之色情交易，王文呈
      負責接聽電話、招攬客人、媒介、容留大陸小姐與客人從
      事猥褻或性交行為，猥褻行為之價格每次2000元（從中抽
      取800元營利），性交行為之價格則每次3000元（從中抽
      取2000元營利），議定後即由被告李智澤分別於90年11月
      7日找來大陸女子成貽芳，90年11月23日找來大陸女子陳
      艷至上址，從事猥褻、性交等犯行，另經臺灣桃園地方法
      院以91年度訴字第227號刑事判決認定被告李智澤共同連
      續意圖使女子與他人為性交之行為，而容留以營利，處有
      期徒刑肆月，如易科罰金以300元折算1日，並於91年8月
      17日確定等情，業經本院調取該案全部卷宗及被告前案紀
      錄表各1份在卷可按，堪以認定。
（二）對照被告李智澤於本案涉嫌自90年8月91年4月9日（即李
      芙蓉首次入境臺灣之時間）為止，從事常業圖利使人為性
      交罪之犯行，係發生於前案犯行進行之間，時間顯係密接
      ；且被告李智澤於本案及他案同屬擔任物色大陸女子來台
      進行性交易之工作，縱前案認定被告李智澤之犯行屬為連
      續犯，而本案公訴意旨認為涉有常業犯嫌，然所犯均係刑
      法第231條第1項所定基本構成要件相同之罪。揆諸前開最
      高法院見解，被告李智澤於本案及前案所為，應認屬同一
      案件，且本案如附表所示編號1、2、3部分（不含2之1、4
      、5）犯罪時間確於前案判決宣示之前，自為前案確定判
      決之既判力所及。
四、綜上，本案被告李智澤所涉上述犯罪事實，為臺灣桃園地方
    法院91年度訴字第227號刑事確定判決既判力效力所及，已
    如前述，惟此部分與前開業經論罪科刑之部分，有刑法修正
    前牽連犯之裁判上一罪關係，爰就附表編號1、2、3部分不
    另為免訴之諭知，附此敘明。
據上論斷，應依刑事訴訟法第299條第1項前段、第300條，臺灣
地區與大陸地區人民關係條例第79條第1項，刑法第11條、第2條
第1項、第216條、第214條、第305條，修正前刑法第231條第2項
、第1項、第28條、第56條、第55條後段、第51條第5款，判決如
主文。
本案經檢察官邱宇謙到庭執行職務
中    華    民    國   100    年    6     月    24    日
                  刑事第五庭  審判長法  官  黃美盈
                                    法  官  蔡川富
                                    法  官  李毓華
以上正本證明與原本無異。
如不服本判決應於收受本判決後10日內向本院提出上訴書狀，上
訴書狀應敘述具體理由。上訴書狀未敘述上訴理由者，應於上訴
期間屆滿後20日內補提理由書狀於本院( 均須按他造當事人之人
數附繕本 )「切勿逕送上級法院」。
中    華    民    國   100    年    6     月    24    日
                                    書記官  陳美利
附錄本案論罪科刑法條全文：
臺灣地區與大陸地區人民關係條例第79條
違反第十五條第一款規定者，處一年以上七年以下有期徒刑，得
併科新臺幣一百萬元以下罰金。
意圖營利而犯前項之罪者，處三年以上十年以下有期徒刑，得併
科新臺幣五百萬元以下罰金。
前二項之首謀者，處五年以上有期徒刑，得併科新臺幣一千萬元
以下罰金。
臺灣地區與大陸地區人民關係條例第15條
下列行為不得為之：
一、使大陸地區人民非法進入臺灣地區。
二、明知臺灣地區人民未經許可，而招攬使之進入大陸地區。
三、使大陸地區人民在臺灣地區從事未經許可或與許可目的不符
    之活動。
四、僱用或留用大陸地區人民在臺灣地區從事未經許可或與許可
    範圍不符之工作。
五、居間介紹他人為前款之行為。
刑法第216條
行使第二百十條至第二百十五條之文書者，依偽造、變造文書或
登載不實事項或使登載不實事項之規定處斷。
刑法第214條
明知為不實之事項，而使公務員登載於職務上所掌之公文書，足
以生損害於公眾或他人者，處三年以下有期徒刑、拘役或五百元
以下罰金。
修正前刑法第231條第2項
意圖使男女與他人為性交或猥褻之行為，而引誘、容留或媒介以
營利者，處五年以下有期徒刑，得併科十萬元以下罰金。以詐術
犯之者，亦同。
以犯前項之罪為常業者，處一年以上七年以下有期徒刑，得併科
三十萬元以下罰金。
公務員包庇他人犯前二項之罪者，依各該項之規定加重其刑至二
分之一。
刑法第305條
以加害生命、身體、自由、名譽、財產之事，恐嚇他人致生危害
於安全者，處2 年以下有期徒刑、拘役或3 百元以下罰金。
附表：
    ┌──┬───┬─────┬───────┬──────┐
    │編號│行為人│ 假結婚之 │虛偽申報戶籍之│持結婚證書等│
    │    │（大陸│時間、地點│  時間、地點  │資料向境管局│
    │    │女子）│          │              │申請探親來台│
    │    │      │          │              │之時間暨結果│
    ├──┼───┼─────┼───────┼──────┤
    │1   │張宇昕│90年8月6日│無            │無          │
    │    │      │前往大陸四│              │            │
    │    │      │川省      │              │            │
    │    │      │（因年齡未│              │            │
    │    │      │滿大陸法定│              │            │
    │    │      │結婚年齡22│              │            │
    │    │      │歲，而未辦│              │            │
    │    │      │理結婚）  │              │            │
    ├──┼───┼─────┼───────┼──────┤
    │2   │陳謙文│90年10月24│90年11月29日，│90年12月13日│
    │    │李芙蓉│日在大陸四│陳謙文在新竹市│由許瑞昌代為│
    │    │      │川省公證處│香山戶政事務所│申請，李芙蓉│
    │    │      │          │辦理結婚登記  │於91年4月9日│
    │    │      │          │              │入境來台，並│
    │    │      │          │              │由李智澤接機│
    │    │      │          │              │、安置。    │
    ├──┼───┼─────┼───────┼──────┤
    │2之1│      │          │              │另於93年11月│
    │    │      │          │              │2日由許瑞昌 │
    │    │      │          │              │代為申請，李│
    │    │      │          │              │芙蓉再次於94│
    │    │      │          │              │年1月28日入 │
    │    │      │          │              │境來台，並由│
    │    │      │          │              │李智澤接機、│
    │    │      │          │              │安置。      │
    ├──┼───┼─────┼───────┼──────┤
    │3   │羅乾維│90年8月13 │90年11月30日，│90年12月13日│
    │    │楊旭梅│日在大陸四│羅乾維在新竹市│由李智澤交許│
    │    │      │川省公證處│東區戶政事務所│瑞昌代為申請│
    │    │      │          │辦理結婚登記  │（楊旭梅於91│
    │    │      │          │              │年2月7日入境│
    │    │      │          │              │來台後，由李│
    │    │      │          │              │智澤接機、安│
    │    │      │          │              │置）        │
    ├──┼───┼─────┼───────┼──────┤
    │4   │林世興│93年11月24│無            │94年5月6日由│
    │    │王德均│日在大陸重│              │李智澤代為申│
    │    │      │慶市公證處│              │請（「境管局│
    │    │      │          │              │」不予許可王│
    │    │      │          │              │德均入境。）│
    ├──┼───┼─────┼───────┼──────┤
    │5   │袁華志│93年10月11│無            │94年3月18日 │
    │    │匡金華│日在大陸四│              │李智澤將資料│
    │    │      │川省公證處│              │交朱啟宏代為│
    │    │      │          │              │申請（匡金華│
    │    │      │          │              │於94年6月20 │
    │    │      │          │              │日入境來台後│
    │    │      │          │              │，由李智澤帶│
    │    │      │          │              │走安置）    │
    └──┴───┴─────┴───────┴──────┘